臺灣高等法院民事判決　　　　　　　　　　　　　　九十三年度上易字第一三三號
　　上　訴　人　甲○○
　　訴訟代理人　田少強
　　　　　　　　林石鑫
　　被　上訴人　華僑商業銀行股份有限公司
　　法定代理人　鍾甦生
　　訴訟代理人　羅朝祺
右當事人間清償借款事件，上訴人對於中華民國九十二年十二月十一日臺灣臺北地方
法院九十二年度訴字第一五四五號第一審判決提起上訴，經本院於九十三年四月二十
七日言詞辯論終結，判決如下：
    主    文
上訴駁回。
第二審訴訟費用由上訴人負擔。
    事    實
甲、上訴人方面：
壹、聲明：
一原判決命上訴人給付部分廢棄。
二右廢棄部分，駁回被上訴人在第一審之訴及假執行之聲請。
貳、陳述：除與原判決記載相同者，茲引用之外，補稱：
一第一審共同被告廖光世向伊借款未還，乃偕同伊至被上訴人處，告知在文件上簽章
  後，即可還款，伊始交付印章，惟實不知所簽文件內容。
二伊至被上訴人處並非要擔任廖光世保證人，而是以為要領款，而被上訴人之職員對
  伊並未詳為說明，實有疏失，對保不周，伊無庸負保證人責任。
、證據：援用原審提出者。
乙、被上訴人方面：
壹、聲明：駁回上訴
貳、陳述：除與原判決記載相同者，茲引用之外，補稱：
上訴人雖然重聽，但只要大聲對其講話，還是可以清楚對方所說內容，系爭保證書係
上訴人親自簽章，上訴人明知係為廖光世擔任保證人。
、證據：援用原審提出者。
    理    由
一被上訴人主張：第一審共同被告廖光世以第一審共同被告張理新及上訴人為連帶保
  證人於民國八十九年十一月二十日向伊借得新臺幣（下同）一百萬元，約定自借款
  日起以每月為一期，分六十期平均攤還本息，利息及遲延履行時之違約金計算方式
  如原判決附表一所示，如一期不履行，即視為全部到期，詎廖光世自九十一年三月
  二十二日起即未依約償還本息，依約其債務視為全部到期，尚有本金七十七萬七千
  六百四十二元及其利息、違約金未為清償，爰本於消費借貸及連帶保證關係，求為
  命上訴人給付廖光世前開未還借款本息之判決（被上訴人於原審請求廖光世、張理
  新、上訴人連帶給付，原審為被上訴人勝訴判決，廖光世、張理新未聲明上訴，上
  訴人以伊非保證人為理由提起上訴，其效力未及於廖光世、張理新，本院爰以上訴
  人應否負連帶保證人責任為審理範圍）。
二上訴人則以：伊未於被上訴人提出之借據簽名，因廖光世表示欲還伊款，始與廖光
  世同至被上訴人處，無擔任廖光世保證人之意等語，資為抗辯。
三被上訴人主張前開事實，業據提出所述相符之借據、約定條款、約定書、保證書（
  附原法院卷一０頁、六一頁、六二頁）為證，上訴人對借據、約定書及保證書上連
  帶保證人欄伊名義印章真正及偕同廖光世至被上訴人交付印章之事實已經自認，雖
  辯稱：廖光世積欠伊款項，要伊至被上訴人處，告知於文件簽章即可還款，實不知
  係為廖光世擔任保證人云云。惟私文書經本人或其代理人簽名、蓋章者，推定為真
  正，民事訴訟法第三百五十八條定有明文，被上訴人提出之借據、約定書及保證書
  上連帶保證人欄上訴人名義印章既為上訴人所有，自應推定上開文書上記載為真正
  ，且本件借款係由廖光世所借，原以廖母張理新為連帶保證人，並提供廖光世所有
  不動產供被上訴人設定第二順位扺押權，惟信用仍有不足，被上訴人要求廖光世再
  提供第二位保證人，廖光世乃提供上訴人財產供被上訴人徵信後，被上訴人始通知
  上訴人至被上訴人新店分行對保，被上訴人確已核對上訴人身分資料，已據被上訴
  人承辦本件對保工作之陳劉茂松證述屬實，核與被上訴人提出上訴人
  人所有不動產之地價稅、房屋稅繳款書相符，上訴人辯稱伊不知要為廖光世擔任連
  帶保證人，與上開文書記載及陳劉茂松證述情節不符，復未提出足以推翻上述推定
  之證據，所辯不足採信，應認被上訴人主張事實為真實。
四從而，被上訴人依消費借貸與連帶保證約定，請求命上訴人與寥光世、張理新連帶
  返還廖光世餘欠借款及約定之利息、違約金，應予准許。原法院為被上訴人勝訴判
  決，並依被上訴人聲請，為以供擔保為條件之假執行宣告，核無違誤，上訴意旨，
  就此部分指摘原判決不當，求予廢棄，為無理由，應予以駁回。
五據上論結，本件上訴為無理由。依民事訴訟法第四百四十九條第一項、第七十八條
  ，判決如主文。
中　　　華　　　民　　　國　　九十三　　年　　　五　　　月　　 十一 　　日
                                民事第十一庭
                                    審判長法  官　黃  熙  嫣
                                          法  官　陳  介  源
                                          法  官　鄭  傑  夫
右正本係照原本作成。
不得上訴。
中　　　華　　　民　　　國　　九十三　　年　　　五　　　月　　 十二 　　日
　　　　　　　　　　　　　　　　　　　　　書記官　劉  家  聲
